臺灣嘉義地方法院刑事判決
110年度訴字第495號
公  訴  人  臺灣嘉義地方檢察署檢察官
被      告  江志宏


上列被告因家暴傷害案件，經檢察官提起公訴（110年度偵字第6
018號、110年度偵字第7661號），本院判決如下：
    主  文
本件公訴不受理。 
    理  由
一、公訴意旨略以：被告江志宏與告訴人江志強係胞兄弟，告訴
    人彭曉琪為告訴人江志強之配偶，雙方屬家庭暴力防治法第
    3條第4款之家庭成員。緣被告於民國110年5月19日20時30分
    許，在嘉義縣○○鎮○○里○○○000號住處客廳外面走廊，因要求
    告訴人江志強夫婦搬出嘉義縣○○鎮○○里○○○000號房屋（以下
    簡稱159號房屋）遭拒，而與告訴人江志強口角，告訴人江
    志強乃阻止被告鎖住159號房屋之門鎖，2人因而發生激烈爭
    執，詎被告竟基於傷害之犯意，進入159號房屋1樓自抽屜拿
    取1把割香蕉刀子出來，朝告訴人江志強身體砍，告訴人江
    志強雖持現場之1張椅子抵擋，然仍遭被告砍傷而受有左胸8
    公分撕裂傷及12公分淺撕裂傷、左手臂9公分淺撕裂傷等傷
    害。告訴人彭曉琪聽聞爭吵聲下樓查看，被告復基於傷害之
    犯意，以身體推撞告訴人彭曉琪，再持鐵椅腳擦撞告訴人彭
    曉琪，又欲持鐵管毆打告訴人彭曉琪，雖經江敏杰（被告與
    告訴人江志強之父親）當場加以阻止，惟告訴人彭曉琪仍因
    此受有右大腿擦傷、左上臂及左大腿挫傷等傷害；因認被告
    涉犯刑法第277條第1項之傷害罪嫌等語。
二、按告訴乃論之罪，告訴人於第一審辯論終結前，得撤回其告
    訴；告訴乃論之罪，其告訴經撤回者，法院應諭知不受理之
    判決；法院諭知不受理之判決，得不經言詞辯論為之，刑事
    訴訟法第238條第1項、第303條第3款、第307條分別定有明
    文。　　
三、查被告所涉傷害犯行，檢察官認係犯刑法第277條第1項之傷
    害罪嫌，依同法第287條前段之規定，須告訴乃論，茲因告
    訴人2人均具狀撤回告訴在案，有撤回告訴狀附卷（訴卷第4
    3頁）可查，依前揭法條規定，本案爰不經言詞辯論，逕為
    公訴不受理之諭知。　　
四、依刑事訴訟法第303條第3款、第307條，判決如主文。
本案經檢察官顏榮松提起公訴 。
中　　華　　民　　國　　110 　年　　10　　月　　29　　日
                  刑事第四庭  審判長法　官  陳仁智
　　　　　　　　　                  法  官  康敏郎
　　　　　　　　　                  法  官  沈芳伃
以上正本證明與原本無異。
如不服本判決應於收受判決後20日內向本院提出上訴書狀，並應
敘述具體理由；其未敘述上訴理由者，應於上訴期間屆滿後20日
內向本院補提理由書（均須按他造當事人之人數附繕本）「切勿
逕送上級法院」。告訴人或被害人如對於本判決不服者，應具備
理由請求檢察官上訴，其上訴期間之計算係以檢察官收受判決正
本之日期為準。
中　　華　　民　　國　　110 　年　　10　　月　　29　　日
                                    書記官　張簡純靜